

79 rue de la mine 34980 Saint Gely du Fesc 06 66 55 84 09 thierry.vdp@gmail.com

# Thierry VAN DER PUTTEN

# Directeur Systèmes d'Information

Concevoir, faire évoluer et maintenir des SI sécurisés, fiables et cohérents pour libérer les forces de l'entreprise

# 20 ans d'expérience

## **COMPÉTENCES GÉNÉRALES**

Responsable IT avec plus de 20 ans d'expérience dans la gestion d'infrastructures complexes, la cybersécurité, et la mise en œuvre de solutions innovantes. Expert dans l'administration de systèmes Cloud, la gestion de projets multi-sites, et l'intégration de technologies de pointe. Passionné par l'innovation, avec une forte capacité à adopter rapidement de nouvelles technologies pour répondre aux besoins stratégiques de l'entreprise.

### **EXPERIENCES PROFESSIONNELLES**

#### 2007 à 2022 COMPUFIRST

Montpellier (34)

**DSI** 

- *Migration vers Office 365*: Pilotage de la migration de l'infrastructure mail d'Exim4 vers Office 365 pour offrir une vitrine à nos clients et former les équipes commerciales. Support de niveau 1 pour les clients Office 365 et Azure.
- *Administration Cloud*: Évaluation et migration des serveurs vers des solutions Cloud (OpenStack, VMware, OVH). Participation à la migration vers le Cloud Nexeren suite au rachat par Xefi.
- *Cybersécurité* : Mise en place de solutions de sécurité open-source basées sur PfSense pour assurer la résilience face aux attaques et aux pannes.
- *Développement Logiciel* : Conception et déploiement d'un outil intégré de Business Intelligence (BIORIM) combinant ERP, CRM, CMS, et BI, optimisant le ROI marketing.

#### 1992 à 2006 DELL COMPUTER « Be Direct »

Montpellier (34)

1996 - 2006 **DSI** 

1994 – 1996 Responsable Serveur & Réseau

1992 – 1993 Support Utilisateurs Internes

- *Expansion de l'infrastructure* : Gestion de l'évolution des systèmes de 300 à 2000 postes à Montpellier, intégrant des solutions matérielles et logicielles avancées.
- *Transition technologique* : Adoption rapide de nouvelles technologies comme le SIP, le CTI, et la téléphonie IP pour moderniser les communications.
- *Gestion de projets multi-sites* : Coordination et réalisation de l'installation de nouvelles infrastructures (réseaux, serveurs, téléphonie) à Paris, Montpellier, Athènes, et Casablanca.
- *Gestion de projets internationaux* : Planification et déploiement d'infrastructures IT pour de nouveaux locaux, incluant l'interconnexion de plusieurs sites et la migration d'utilisateurs et de systèmes.

### **COMPETENCES TECHNIQUES**

- Cybersécurité : PfSense, sécurisation open-source, gestion des risques.
- Administration Cloud: Office 365, Azure, VMware, OpenStack, OVH Cloud.
- *Réseaux* : Administration de réseaux multi-sites, téléphonie SIP, CTI.
- *Développement & Intégration* : ERP, CRM, CMS, Business Intelligence (BI), interconnexion via API.
- Gestion de Projets : Planification, coordination multi-sites, gestion d'équipes.

#### **FORMATION**

- Diplôme en Informatique MIAGe Université Nancy II
- Autodidacte dans l'adoption et l'intégration de nouvelles technologies.
- *Early Adopter*: Toujours à la pointe des nouvelles technologies, notamment en communication (SIP, CTI), marketing digital, IA, et Modèles de Langage (LLM).
- Français: Langue maternelle.
- *Anglais* : Courant, professionnel.

### **CENTRES INTERET**

- *Innovation technologique* : Passionné par l'Intelligence Artificielle et les technologies émergentes.
- *Gestion de projets technologiques* : Toujours à la recherche de nouveaux défis pour optimiser les systèmes d'information.

Nb : Ceci est un CV résumé et mis en forme par ChatGpt, relu et ajusté par mes soins. <u>CV complet</u>